# 陈老师：净资产折股问题

提问人：czwlb 时间：2011-02-22 09:25:10
背景资料： 2010 年 6 月 30 日母公司经审计的净资产 8100 万 2010 年 6 月 30 日合并报表中经审计的归属于母公司所有者权益 7800 万 由于其中一个子公司的业务存在季节性，所以在半年度报表中出现亏损，导致合并母公司所有者权益小于单体报表母公司净资产。 考虑子公司亏损为暂时性的，所以未对长期股权投资计提减值准备。 企业以 2010 年 6 月 30 日母公司经审计的净资产 8100 万折股，其中8000 万计入股本， 100 万计入资本公积。 问题：合并报表中归属于母公司所有者权益为 7800 万，而母公司按其单体报表的净资产8100 万折股 8000 万股，是否合适？ 如果不合适在企业已完成工商变更的基础上该怎样处理？

回答人：chenyiwei
公司组织形式由有限责任公司变更为股份有限公司，是在个别报表会计主体（法人）的层面上进行的，因此可折股的净资产应当以该有限责任公司的个别报表为基础确定。